臺灣高雄地方法院民事判決　　　　　 110年度雄簡字第1695號
原　　　告　胡建華　
被　　　告　戴崇慶　

上列當事人間債務人異議之訴事件，經本院於民國110 年10月21
日言詞辯論終結，判決如下：
    主      文
原告之訴駁回。
訴訟費用由原告負擔。
    事實及理由
一、原告主張：伊與被告間請求損害賠償事件，前經本院以民國
    109 年度雄簡字第1513號民事判決，判伊應給付被告新臺幣
    （下同）21,936元確定（下稱系爭確定判決），嗣經被告聲
    請強制執行，現由本院110 年度司執字第8069號執行在案（
    下稱系爭強制執行事件）。然被告前因另件侵權行為損害賠
    償事件，經本院109 年度雄簡字第2305號民事判決被告應給
    付伊59,528元，伊自得主張以前開對被告之損害賠償債權抵
    銷本件被告對伊之損害賠償債權，而經抵銷後被告債權即已
    消滅，被告不得據以聲請強制執行。為此，爰依強制執行法
    第14條之規定提起本訴等語，並聲明：系爭強制執行事件之
    強制執行程序應予撤銷。
二、被告則以：原告請求伊負侵權行為損害賠償責任事件，現由
    本院110 年度簡上字第77號審理在案，尚未確定等語置辯，
    並聲明：原告之訴駁回。
三、得心證之理由
  ㈠按執行名義成立後，如有消滅或妨礙債權人請求之事由發生
    ，債務人得於強制執行程序終結前，向執行法院對債權人提
    起異議之訴。如以裁判為執行名義時，其為異議原因之事實
    發生在前訴訟言詞辯論終結後者，亦得主張之。執行名義無
    確定判決同一之效力者，於執行名義成立前，如有債權不成
    立或消滅或妨礙債權人請求之事由發生，債務人亦得於強制
    執程序終結前提起異議之訴。強制執行法第14條第1 項、第
    2 項定有明文。故就具有實質確定力之執行名義，債務人僅
    得以執行名義成立後之消滅或妨礙事由起訴，不得對於執行
    名義成立前之事由再行爭執，若其主張之事由在執行名義成
    立之前即已存在，為執行名義之裁判縱有不當，亦非異議之
    訴所能救濟。次按因故意侵權行為而負之債，其債務人不得
    主張抵銷，民法第339 條亦有明文。
  ㈡經查，本件被告持系爭確定判決對原告聲請強制執行，由系
    爭強制執行事件執行在案，業據本院調閱該執行卷宗核閱屬
    實。原告雖主張其於系爭確定判決所認定之事實中並非侵權
    ，是被告主動突襲毆打云云，然系爭確定判決書「事實及理
    由欄」之「原告（即本件被告）主張欄位」，記載系爭判決
    中「原告」之請求權基礎為民法第184 條第1 項前段及同法
    195 條，並於「本件之認定」欄位記載「被告（即本件原告
    ）對於有系爭衝突事件之發生，並且有追打原告致原告受有
    系爭傷害之原告主張不爭執…被告並非毫無來由攻擊原告，
    惟故意傷害原告，仍不足取…原告依民法第184 條第1 項前
    段、第193 條第1 項及第195 條第1 項前段規定，請求被告
    給付…為有理由，應予准許」乙節，有系爭確定判決書在卷
    可參，足認原告係因追打被告，故意不法侵害被告之身體、
    健康權，導致被告受有損害，自屬侵權行為而負擔本件債務
    ，揆諸前揭規定，原告無論另對被告有何債權，均不得就此
    主張互為抵銷，況原告主張其對被告之損害賠償債權，非於
    本件執行名義成立即110 年1 月7 日之後始發生，提起異議
    之訴亦於法未合。
四、從而，本件並無消滅或妨礙債權人請求之事由發生，原告依
    強制執行法之規定，請求撤銷系爭強制執行事件之強制執行
    程序，為無理由，應予駁回。
五、訴訟費用負擔之依據：民事訴訟法第78條。
中    華    民    國   110    年    10    月    29    日
                  高雄簡易庭  法      官  謝宗翰
以上正本係照原本作成。
如對本判決上訴，須於判決送達後20日內向本院提出上訴狀，同
時表明上訴理由；如已於本判決宣示後送達前提起上訴者，應於
判決送達後20日內補具上訴理由（均須按他造當事人之人數附繕
本）。
中    華    民    國   110    年    11    月    5     日
                              書  記  官  蔡靜雯